【裁判字號】    97,審抗,23
【裁判日期】    970905
【裁判案由】    本票裁定
【裁判全文】
臺灣臺北地方法院民事裁定              97年度審抗字第23號
抗  告  人  甲○○
相  對  人  台灣歐利克股份有限公司
法定代理人  乙○○○
上列當事人間聲請本票裁定事件，對於民國97年8月1日本院97年
度票字第27329號裁定提起抗告，本院裁定如下：
    主  文
抗告駁回。
抗告費用新台幣壹仟元由抗告人負擔。
    理  由
一、相對人於原審聲請意旨略以：伊持有抗告人於民國96年7月
    18日所共同簽發付款地在伊公司事務所，票載金額為新台幣
    （下同）36萬元，利息按年利率20％計算，免除作成拒絕證
    書，到期日未載之本票1紙（下稱系爭本票），詎於97年4月
    20日經提示未獲付款，為此爰依票據法第123條規定，聲請
    裁定就未付票款金額及依約定利率計算之利息為許可強制執
    行等語。
    原審就系爭本票36萬元，及自97年4月21日起至清償日止，
    按年息20％計算之約定利息，裁定准許強制執行。
二、抗告意旨略以：伊係對共同發票人江文貞於購買汽車分期付
    款時，基於朋友關係出面當見證人，伊於系爭本票見證簽名
    時，系爭本票金額空白，且未註明支付日期及利息，況相對
    人主張利息為年息20％顯已違反銀行法，伊僅為見證人見證
    購車交付無誤，至江文貞與相對人間有何約定，伊均不知情
    ，原裁定准予強制執行實非適法，爰依法提出抗告云云。
三、按執票人向本票發票人行使追索權時，得聲請法院裁定後強
    制執行，票據法第123條定有明文。又本票執票人，依票據
    法第123條規定，聲請法院裁定許可對發票人強制執行，係
    屬非訟事件，此項聲請之裁定，及抗告法院之裁定，僅依非
    訟事件程序，以審查強制執行許可與否，並無確定實體上法
    律關係存否之效力，如發票人就票據債務之存否有爭執時，
    應由發票人提起確認之訴，以資解決，殊不容於裁定程序中
    為此爭執（最高法院57年臺抗字第76號、56年臺抗字第714
    號判例參照）。
四、經查，相對人主張之事實，業據提出系爭本票1紙為證，並
    為抗告人所不爭執，而原審就系爭本票為形式上之審查，認
    其已具備本票各項應記載事項，合於票據法第120條規定，
    屬有效之本票，乃裁定准許強制執行，並無不合。抗告人稱
    伊係基於朋友關係而於系爭本票上簽名見證，對於江文貞與
    相對人間之約定並不知情等情，縱為屬實，亦係實體法上之
    爭執，核屬票據債務存否之爭執，揆諸上開說明，應由抗告
    人提起確認之訴，以資解決，不得於非訟事件程序中為此爭
    執，抗告法院亦不得予以審究。從而，抗告意旨指摘原裁定
    不當，求予廢棄，為無理由，應予駁回。
五、據上論結，本件抗告為無理由，爰依非訟事件法第46條、第
    21條第2項、第24條第1項，民事訴訟法第495條之1第1項、
    第449條第1項、第78條，裁定如主文。
中    華    民    國    97    年    9     月    5     日
                  民事第六庭  審判長法  官   劉坤典
                                    法  官   陳婷玉
                                    法  官   黃柄縉
以上正本係照原本作成
不得再抗告
中    華    民    國    97    年    9     月    5     日
                                    書記官   蔡凱如


司法院資訊處製作；財團法人民間司法改革基金會備份。
